【裁判字號】    89,交訴,68
【裁判日期】    891101
【裁判案由】    公共危險
【裁判全文】
臺灣雲林地方法院刑事判決                          八十九年度交訴字第六八號
    公  訴  人  臺灣雲林地方法院檢察署檢察官
    被      告  甲○○
右被告因公共危險案件，經檢察官提起公訴（八十九年度偵字第二二八六號），本院
判決如左：
    主  文
甲○○駕駛動力交通工具肇事，致人受傷而逃逸，處有期徒刑柒月，緩刑貳年。
    事  實
一、甲○○前無不良前科紀錄。民國八十九年五月三十日二十二時十分許，甲○○駕
    駛車號ＳＶ─四０二二號自用小客車，沿雲林縣土庫鎮雲一四五號公路行駛，行
    經該公路與雲一六Ｏ號公路之三岔路口，右轉欲進入雲一六０號公道時，因轉彎
    不慎撞及乙○○所駕駛之車號ＳＫ─六八五八號自小客車，致乙○○受有手、腳
    、頭部擦傷及腦震盪之傷害（過失傷害部分，未據告訴）。詎甲○○肇事後，明
    知乙○○所駕駛之車號ＳＫ─六八五八號自小客車，為其駕駛之該車擦撞，致乙
    ○○駕駛之該車左前車門即駕駛人所在位置，有嚴重凹損，且該車因擦撞而右移
    至路邊護欄，造成乙○○受有手、腳、頭部擦傷及腦震盪等傷害，為逃避責任，
    竟不停車看護，旋即駕車逃逸無蹤。嗣經路人報警，為警循線於同日二十二時五
    十分許，在雲林縣元長鄉子茂村一鄰子茂七之二號查獲。
二、案經雲林縣警察局虎尾分局報請臺灣雲林地方法院檢察署檢察官偵查起訴。
    理  由
一、訊之被告甲○○，對於右揭時地駕車肇事後，未下車查看即駛離等情不諱，惟矢
    口否認公共危險犯行，辯稱：伊有肇事沒錯，有搖下車窗，看乙○○有開車門，
    以為他沒怎樣，才離開云云。經查，右揭事實，已據被害人乙○○指述綦詳，並
    有道路交通安全事故調查報告表、驗傷診斷證明書、及照片在卷可佐。參以被告
    甲○○駕駛之車號ＳＶ—四０二二號自用小客車，於行進中撞擊被害人乙○○之
    車號ＳＫ─六八五八號自用小客車，上揭事故，造成被告駕駛之該車，其車頭保
    險桿有嚴重刮痕，被害人乙○○駕駛之該車，其左前車門即駕駛座所在之位置，
    發生嚴重凹損，且乙○○該車因該撞擊致右移至路邊護欄，有卷附相片可稽，足
    見當時撞擊力之大，其震動碰觸應足以傷及人體部位，應毋庸置疑。再者，一般
    人之身體部位，本極脆弱，上揭重力撞擊之位置，又位於駕駛座旁即乙○○駕駛
    座位置，本極易肇致身體傷害，乃眾所皆知之事，衡情被告甲○○自無不知之理
    。因此，被告甲○○對於乙○○因該車禍肇事撞擊，致受有手、腳、頭部擦傷及
    腦震盪等傷害，應有認知方是。其肇事後竟未停車查看，旋即駕車逃逸，顯然是
    為脫免罪責之故意至明。其事後辯稱因見乙○○有自行開車門，以為沒事，才駕
    車離開等情，應係犯後卸飾之舉，實無足取。事證明確，被告犯行堪以認定。
二、核被告所為，係犯刑法第一百八十五條之四之肇事遺棄罪行。爰審酌被告前無不
    良前科紀錄，有台灣雲林地方法院檢察署刑案資料查註紀錄表、本院被告全國前
    案紀錄表可按，其駕車肇事後，竟心存僥倖，對於傷者未予救助而逃逸，本應處
    以重刑，惟參酌其尚無不良素行，且被害人並未追究，參酌其現為軍人，服役於
    金門地區，經此教訓，應可達匡正遷善之效，其犯罪動機、目的、犯後態度等一
    切情狀，量處如主文所示之刑。末查，被告甲○○前未曾受有期徒刑以上刑之宣
    告，已如上揭，其因駕車一時心存僥倖，肇事後逃逸，未對傷者救助致罹本罪，
    犯後已知所悔悟，經此罪刑之宣告，當知所惕勵，而無再犯之虞，本院綜合各情
    ，認前揭對其所宣告之刑，宜以暫不執行為適當，爰併宣告緩刑二年，以啟自新
    。
據上論斷，應依刑事訴訟法第二百九十九條第一項前段，刑法第一百八十五條之四、
第七十四條第一款，判決如主文。
本案經檢察官徐維嶽到庭執行職務
中      華      民      國    八十九    年     十一     月      一      日
                                        臺灣雲林地方法院刑事第一庭
                                            法  官  林  秋  火
右正本證明與原本無異。
如不服本判決，應於判決送達後十日內向本院提出上訴狀( 應附繕本 )。
                                            書記官  曾  玲  玲
中      華      民      國    八十九    年     十一     月      一      日
刑法第一百八十五條之四
駕駛動力交通工具肇事，致人死傷而逃逸者，處六月以上五年以下有期徒刑。


司法院資訊處製作；財團法人民間司法改革基金會備份。
